Inventaris van het archief van de Legatie in Turkije, 1668-1810 (1811)
Nationaal Archief, Den Haag
- KANSELARIJ, B.
  - Faillissementen, IV
    - Ter kanselarij gedeponeerde stukken van gefailleerde koopmanshuizen:, b
      - firma D. Curmulli (tot1778 in venetië, daarna in Amsterdam gevestigd).
        - Uitgaande brieven. Minuten., 1770-1789; 1207; 2 delen en 1 omslag
        - Registers van uitgaande brieven., 1775-1786; 1208-1212; 5 delen
          - 1775-1778, 1208
          - 1778-1780, 1209
          - 1780-1782, 1210
          - 1782-1786, 1211
          - 1781-1785, 1212
        - Ingekomen brieven, volgens plaats van afzending., 1771-1777; 1213-1221; 9 omslagen
          - map 1, 1213
          - map 2, 1214
          - map 3, 1215
          - map 4, 1216
          - map 5, 1217
          - map 6, 1218
          - map 7, 1219
          - map 8, 1220
          - map 9, 1221
        - Ingekomen brieven, chronologisch., 1777-1790; 1222-1226; 5 omslagen
          - map 1, 1222
          - map 2, 1223
          - map 3, 1224
          - map 4, 1225
          - map 5, 1226
        - Ingekomen brieven van L. Hoebens, Tilburg., 1781-1783; 1227; 1 omslag
        - Ingekomen brieven en afschriften van uitgaande brieven., 1771-1786; 1228; 1 omslag
          deze brieven werden aangetroffen onder de correspondentie van R. van Haeften, daar terecht gekomen als gevolg van de foute inventarisatie (?).
        - Stukken met betrekking tot het geschil met A. Kioupezoglu, Smirna., 1783-1789; 1229; 1 omslag
        - Stukken met betrekking tot het geschil met G. Moore, Londen., 1787-1788; 1230; 1 omslag
        - Stukken met betrekking tot het proces tegen J. Avierino, Smirna., 1786-1787; 1231; 1 omslag
          zie ook nrs. 1283-1284.
      - firma Panchaud en Series
        - Factuurboek., 1783-1801; 1232; 1 deel
  - Processen en geschillen, V
    Stukken met betrekking tot de processen en/ of geschillen tussen:
    - D. Bouwmeester, consul te Aleppo en G.G. Seitz, procureur van F. Broegh, consul te Livorno., 1732; 1233; 1 omslag
    - Proces tegen Bellinger en Erad, wegens inbraak in het paleis van Cornelis Calkoen., 1734; 1234; 1 omslag
    - Proces tegen J. Levi en J. Fermon, wegens inbraak in de magazijnen van P., G en J. Leytstar., 1735; 1235; 1 omslag
    - Tussen R. Shermon, Engels koopman te Aleppo en Dimetrio, dragoman te Aleppo., 1737; 1236; 1 omslag
    - J. Kugler en J. Rosset., 1737; 1237; 1 omslag
    - C. Birsino en K. Vrani., 1738; 1238; 1 omslag
    - D. Meynard & Zonen en G. Conegliano & Zonen., 1739; 1239; 1 omslag
    - M. Borel en A. de la Fontaine en P. Leytstar te Angora., 1739; 1240; 1 omslag
    - C. Vrani en C. Triando., 1739; 1241; 1 omslag
    - F.W. van Frijbergen, te Saloniki en J. Leytstar te angora., 1739-1740; 1242; 1 omslag
    - Hackson, Zweeds consul te Smirna en Vincent, Smirna., 1740; 1243; 1 omslag
    - F.W. van Frijbergen, consul te Saloniki en Ch. Delon, Saloniki., 1740; 1244; 1 omslag
    - Chabert, Saloniki en weduwe Kockaert, Naxos., 1740; 1245; 1 omslag
    - Maria Jacoba Rombouts, gezegd Van Diepenbroeck en H. van Diepenbroeck., 1740-1741; 1246; 1 omslag
      in 1767 in de boedel van wijlen Maria Jacoba des Bordes- Van Diepenbroeck gevonden.
    - Tegen dr. Marino, Naxos., 1741-1742; 1247; 1 omslag
    - D. Durazzo en N. Calleri., 1742; 1248; 1 omslag
    - Signora Lambrini en D. Durazzo., 1742; 1249; 1 omslag
    - Lisle en Magrini & Co., 1742; 1250; 1 omslag
    - G. Agora en D. Sermoti, Janina, en de bemiddeling hierin verleend door Meynard, Sicca en Jennings te Constantinopel., 1742; 1251; 1 omslag
    - G. Agora en A Margini &Co., 1743; 1252; 1 omslag
    - M.A. Pangali en A. Pangali., 1742; 1253; 1 omslag
    - K. Elbindi en K.N. Muzzo., 1743-1745; 1254; 1 omslag
    - G. Deyl, Angora en de erven P. Pepano., 1744; 1255; 1 omslag
    - Magrini en gebrs. Leytstar., 1746; 1256; 1 omslag
    - P. Sika en G. Agora, Janina., 1750; 1257; 1 pak
    - G.A. Mutti, Aleppo en A. di Giovanni, Bassora., 1754; 1258; 1 omslag
    - P. Alary en Chasseaud le Cadet., 1760; 1259; 1 omslag
    - A. Bittar, Aleppo en Caliel, Engels janitsaar te Aleppo. Afschriften., 1763; 1260; 1 omslag
    - J.F. la Sale & Co. en Bornmann & Van der Schroeff., 1766; 1261; 2 stukken
    - Ferieri, Smirna en Arabzade, Voivode van Bergama., 1766; 1262; 1 omslag
    - J.B. Chasseaud en Boskamp., 1766; 1263; 1 omslag
    - Skarlato Mavrokordato en Skurto, te Breslau., 1781; 1264; 1 omslag
    - Gebrs. Pinell en M. de Apik., 1783; 1265; 1 omslag
    - M. Vascan, Aleppo en J. Doek, Aleppo., 1783-1786; 1266; 1 omslag
    - R. Cardamici en Vidali over een stuk land op Tinos., 1784; 1267; 1 omslag
    - S. Godet de Neuchatel, Aleppo en A. Laars, Aleppo., 1778-1786; 1268; 1 omslag
    - R. Willis en J. Toledo., 1786; 1269; 1 omslag
    - Hubsch en Timoni tegen J.B. Olivieri, Cherson en Bornamann, Arlaud & Co., 1786; 1270; 1 omslag
    - D. Daniel en R. Cardamici., 1786; 1271; 1 omslag
    - C. Janitza, Myconos en R. Cardamici., 1785-1787; 1272; 1 omslag
    - J. J. Brandi, Alexandrië en J.J.H. de Vaslin, Alexandrië., 1786-1787; 1273; 1 omslag
    - H. Niccolaki Papasoglu, Ragusees protégé te Saloniki, en A. di Giovanni, Saloniki., 1787; 1274; 1 omslag
    - R. Cardamici en Gaspar, bediende van de Zweedse gezant., 1788; 1275; 1 omslag
    - M. Cahen, Aleppo, en S. Cahen, Aleppo met betrekking tot de nalatenschap van D. Cohen. Brief van M. Cahen aan F.G. van Dedem., 1788; 1276; 1 stuk
    - Geschillen van de barattair Scarlato Mavrocordato., 1786-1788; 1277; 1 omslag
    - R. Cardamici en gebrs. Perin., 1789; 1278; 1 omslag
    - M. Marchand en A. Mamara., 1789; 1279; 1 omslag
    - R. Cardamici en J. Caïcali over een stuk land op Tinos., 1789-1790; 1280; 1 omslag
    - A.G. Neubauer, Amsterdam, en N. Bratis & Co., 1790; 1281; 1 omslag
    - D. Curmulli, Smirna en J. Avierino, Smirna., 1789-1790; 1282; 1 omslag
    - Weduwe Curmulli, Smirna en J. Avierino. Smirna., 1790; 1283; 1 omslag
    - R. Cardamici tegen P. Caloyeraki en M. Stavraky., 1790; 1284; 1 omslag
    - Marie Claire Willis en Madeleine Bornmann, geb. Borell., 1787-1791; 1285; 1 omslag
    - P. Bona, Smirna en L. Giera, Smirna., 1790-1791; 1286; 1 omslag
    - T. Inglesi, Venetiaans kapitein en D. Fronimo., 1791; 1287; 1 omslag
    - J. Arlaud en H. Bartendorf., 1791; 1288; 1 omslag
    - M. Izra en R. Cardamici., 1791; 1289; 1 omslag
    - G. Russo en G. Dendrino., 1792; 1290; 1 omslag
    - Vereenigde Oost- Indische Compagnie en J. Belleville, Aleppo., 1781-1793; 1291; 1 omslag
    - Priester Goan en dr. Ubecius., 1793; 1292; 1 omslag
    - Hubsch en Timoni tegen D. Fronimo., 1793; 1293; 1 omslag
    - Gerry en P. Apik Oglou., 1793; 1294; 1 omslag
    - Chatzi Stratti Economo en C. Popovich, Smirna., 1794; 1295; 1 omslag
    - A. Pinel en dr. Torretta Garabello., 1793; 1296; 1 omslag
    - L. Begovich, Venetiaans kapitein en Arlaud & Co., 1794; 1297; 1 omslag
    - C. Macropulo en A. Mamara., 1794; 1298; 1 omslag
    - Chatzi Stratti Economo en P. Peropulo, Smirna., 1794; 1299; 1 omslag
    - Chatzi Petko en A. Mamara., 1794; 1300; 1 omslag
    - M. Bassan, procureur van I. Goullieres, Amsterdam, en de failliete boedel van J. Ventura Fua., 1794; 1301; 1 omslag
    - C. Naso, Tinos en G. Garabia, kapitein., 1790-1795; 1302; 1 omslag
    - M. Caralli en A. Vlasto, Smirna, procureurs van Uberfeld & Serrurier te Amsterdam, tegen A. Metaxa, Smirna., 1795; 1303; 1 omslag
    - A. Contessini, Aleppo, en J. Carulli, Aleppo., 1795; 1304; 1 omslag
    - Gebrs. Pinel en J.J. Dentand, Smirna., 1796; 1305; 1 omslag
    - C. van der Schroef, Smirna, procureur van C. Ris & Zn. te Hoorn, tegen G. Cortazzi, belast met de failliete boedel van Sotira di Nicola, Smirna., 1796; 1306; 1 omslag
    - P. Deval en M. Rahamin, Aleppo., 1793-1794; 1307; 1 omslag
    - J. Doek Cohen, Aleppo, en de failliete boedel van S. de Serpos, Aleppo., 1796; 1308; 1 omslag
    - Het betwisten van de geldigheid van het testament van R. Braggiotti., 1797; 1309; 1 omslag
    - N. Cussa, Aleppo, en S. Doek Cohen, Aleppo., 1798; 1310; 2 stukken
    - Weduwe D.J. de Hochepied, Smirna, en Paters Minderbroeders, Smirna., 1797-1798; 1311; 1 omslag
    - G. Facchinetti, kapitein, en G. di George Mamara, Smirna., 1798; 1312; 1 omslag
    - A. Berucca, Patras, en D. di Christodulo, Patras., 1798; 1313; 1 omslag
    - Arlaud & Co. en J. di Serpos., 1798; 1314; 1 omslag
    - P. van Sanen, Smirna, en G. Apostolaki, Smirna., 1798; 1315; 1 omslag
    - G. di Serpos, Venetië en M. Rahamin, Aleppo., 1798; 1316; 1 omslag
    - Franse kooplieden te Saloniki en J.J. Massol, postdirecteur te Saloniki., 1798; 1317; 1 omslag
    - L. Pittaco, Smirna en A. Pullo., 1803; 1318; 1 omslag
    - Weduwe Arlaud en weduwe Pitak., 1803; 1319; 1 stuk
    - Spijkersmedersgilde en Arlaud & Co., 1803; 1320; 1 omslag
    - K. di Arpudi en Y. di Koeder, Smirna., 1803; 1321; 1 omslag
    - B. di Jememia, Cyprus en erven Esaie di Massé., 1804; 1322; 1 omslag
    - J. Ammon en P. Arlaud & Co., 1805; 1323; 1 omslag
    - N. Kerr en P. Arlaud & Co., 1806; 1324; 1 omslag
    - D. Yanopouli en S. Caravelli., 1806; 1325; 1 omslag
    - Arlaud & Co. en de failliete boedel S. Serpos., 1805; 1326; 1 omslag
    - D. Carami tegen D. Fronimo en G. Samurassi, Wenen., 1805; 1327; 2 stukken
    - Lucie Corpie- Filetto en G. Testa., 1805-1806; 1328; 1 omslag
    - Aanspraken Girard op een deel van de nalatenschap van J.J.H. Vaslin, consul te Alexadrië., 1806; 1329; 1 omslag
    - Aanspraken van Constance Durosoy, adoptief- dochter van D. Fremaux te Smirna op de nalatenschap van haar vader., 1797-1806; 1330; 2 omslagen
    - Erfgenamen H. Piza, Smirna en Portugees Joodse gemeente te Amsterdam., 1804-1807; 1331; 1 omslag
    - S. d'Isay & Co. te Amsterdam en S. di Jacob Camondo Bassan & Co., Amsterdam., 1807; 1332; 1 omslag
    - J. van Lennep & Co., Smirna, en J. en Th. Prior., 1807-1808; 1333; 1 omslag
    - Aanspraken J. van Maseyck, consul te Aleppo, op de boedel van A.J. Sluskens, Aleppo., 1808; 1334; 1 omslag
    - I. Pizani en C. Tagari, Naxos., 1808; 1335; 1 omslag
    - A. Braggiotti en N. Agaliotti., 1809; 1336; 1 omslag
    - Th. Sala en J. Abro, Smirna, 1807-1810; 1337; 1 omslag
    - S. d'Isay & Co., Amsterdam, en N. Scrini & Co., 1809; 1338; 1 omslag
    - J. en A. Braggiotti tegen Marie Braggiotti., 1809; 1339; 1 omslag
    - N. Vacondio di Sira en de erven J.P. Panchaud., 1809-1810; 1340; 1 omslag
  - Archief van de Tresorie, VI
    - Aanstellingsbrief en instructie voor J.H. Meyer tot thesaurier vanwege de Directie Levantse Handel., 1744; 1341; 2 stukken
    - Kwitanties, nota's en rekeningen., 1678-1785; 1342; 1 omslag
    - Brieven van J.C. Grahl en de weduwe Grahl, te Wenen., 1762-1763; 1343; 1 omslag
    - Ordonnanties, kwitanties en wisselbrieven., 1785-1802; 1344; 1 omslag
    - Kwitanties met betrekking tot werkzaamheden aan het paleis te Pera., 1769-1770 en 1771; 1345; 1 omslag
    - Rekeningenboeken van de onkosten aan het paleis te Pera., 1766-1770; 1346; 2 delen en 10 katernen
    - Rekeningen van onderhoudswerkzaamheden aan het paleis te Pera., 1778-1782; 1347; 3 stukken
    - Register van uitgaande brieven., 1741-1802; 1348; 1 deel
    - Brieven van de Directie Levantse handel., 1742-1785, 1785-1800; 1349; 1 pak
    - Brieven van F.G. van Dedem van de Gelder en G. Testa., 1787-1797; 1350; 3 stukken
    - Brieven van consul en natie te Smirna., 1756-1807; 1351; 4 omslagen
    - Brieven van N. van Maseyck, consul te Aleppo., 1772-1782; 1352; 1 omslag
    - Brieven van J. Maseyck, consul te Aleppo., 1795-1807; 1353; 1 omslag
    - Brieven van J.J. Brandi, Alexandrië., 1785-1787; 1354; 1 omslag
    - Brieven van J.J.H Vaslin, consul te Alexandrië., 1785-1796; 1355; 1 omslag
    - Inventarissen van het archief van het secretariaat en de kanselarij, gemaakt ter gelegenheid van de opheffing van de ambassade en de overdracht van de archieven aan de chargé d'affaires van Frankrijk., 1811; 1356; 2 stukken
- STUKKEN WELKE UIT HUN OORSPRONKELIJK VERBAND ZIJN GERAAKT EN NIET GELOCALISEERD KONDEN WORDEN, C.
  - Uitgaande brieven van B.D. van Burmania, ambassadeur te Wenen, aan Cornelis Calkoen, ambassadeur te Constantinopel. Afschriften. Brieven van Calkoen aan Burmania. Expedities., 1739-1745; 1357; 1 omslag
    Teruggegeven aan Calkoen, opgestuurd aan de ambassade te Constantinopel door Burmania, of thuishorend in het legatiearchief Duitse Keizer.
  - Uitgaande brieven van B.D. van Burmania, ambassadeur te Wenen. Afschriften., 1745-1747; 1358; 1 omslag
    onder andere gericht aan de griffier. Vermoedelijk opgestuurd door Burmania aan de ambassadeur te Constantinopel.
  - Brieven van N. Paul te Patras aan G. di Matheo Leopoulo te Mistra., 1755 en z.d; 1359; 2 stukken
  - Bujuruldi met betrekking tot Barbaresken., 1759(?); 1360; 1 stuk
  - Brief van Darko Oglu, Tripolizza di Morea., 1780; 1361; 1 stuk
  - Uittreksel uit het testament van dr. A. Freudenreich, te Yassi., 1760; 1362; 1 stuk
  - Getuigenissen van primaten van Prinkipo met betrekking tot een geschil tussen D. Fronimo en Samurassi., 1788; 1363; 1 stuk
  - Brief van A. Lefcochilo te Constantinopel., 1802; 1364; 1 stuk
  - Brieven van niet geïdentificeerde personen aan onbekenden, uit hun verband geraakte stukken uit de kanselarij, gedichten. Merendeels zonder datum., 1365; 1 omslag
  - Oude inventaris van H. Hardenberg uit 1947, 1366; 1 omslag
    Hoort hier eigenlijk niet. Stond niet in de inventaris. Toegevoegd op basis van gegevens ABS 5 december 2006